【裁判字號】    98,訴,586
【裁判日期】    980423
【裁判案由】    違反毒品危害防制條例
【裁判全文】
臺灣彰化地方法院刑事判決               98年度訴字第586號
公  訴  人  臺灣彰化地方法院檢察署檢察官
被      告  甲○○
上列被告因違反毒品危害防制條例案件，經檢察官提起公訴（98
年度毒偵字第455號），本院依簡式審判程序判決如下：
    主  文
甲○○施用第一級毒品，累犯，處有期徒刑柒月。
    事  實
一、甲○○前於民國90年間曾因施用毒品案件，經送觀察勒戒後
    ，認有繼續施用毒品之傾向，復送強制戒治，嗣於91年8月
    29日因停止戒治付保護管束而出所，於91年11月13日因保護
    管束期滿未經撤銷而視為執行完畢，並由臺灣臺中地方法院
    檢察署檢察官於91年12月3日，以91戒毒偵字第488號為不起
    訴處分確定。又於5年內之93、94年間，先後因施用第一級
    毒品案件，經法院各判處有期徒刑8月、1年1月確定，而其
    入監接續執行後，於96年1月17日因假釋付保護管束而出監
    ，甫於96年3月31日因保護管束期滿未經撤銷而視為執行完
    畢。詎仍不知悔改，復基於施用第一級毒品海洛因之犯意，
    而於98年1月3日17時許，在其彰化縣彰化市○○里○○街3
    巷11弄4號居所處，以將海洛因摻入香菸內再點火吸食之方
    式，施用海洛因1次。嗣於98年1月5日21時50分許，為警依
    法採集其尿液送驗，結果呈嗎啡陽性反應，始悉上情。
二、案經彰化縣警察局鹿港分局報告臺灣彰化地方法院檢察署檢
    察官偵查起訴。
    理  由
一、被告甲○○於準備程序中，先就前揭犯罪事實為有罪之陳述
    ，且所犯係死刑、無期徒刑、最輕本刑為3年以上有期徒刑
    以外之罪，經本院合議庭依刑事訴訟法第273條之1第1項之
    規定，裁定由受命法官獨任進行簡式審判程序，合先敘明。
二、訊據被告甲○○對於上揭施用第一級毒品海洛因之犯行坦承
    不諱，且經警於98年1月5日21時50分許依法採集其尿液送驗
    ，結果呈嗎啡陽性反應乙節，有尿液檢體採集送驗紀錄表及
    詮昕科技股份有限公司濫用藥物尿液檢驗報告各1紙附卷可
    稽，足徵被告之自白與事實相符。又按修正毒品危害防制條
    例就施用毒品者，僅於「初犯」及「5年後再犯」二種情形
    ，有其追訴條件之限制，即須於初犯經觀察、勒戒或強制戒
    治釋放後，5年內均無施用毒品之行為，始能認其前所實施
    之觀察、勒戒或強制戒治已足遮斷毒癮，而得於5年後再犯
    時，再予適用初犯之規定，重行觀察、勒戒等程式；倘5年
    內已經再犯，被依法追訴處罰，縱其第3次（或第3次以上）
    施用毒品之時間在初犯釋放5年以後，即與「5年後再犯」之
    情形有別，且因已於「5年內再犯」，顯見其再犯率甚高，
    原實施觀察、勒戒或強制戒治，已無法收其實效，而無5年
    戒斷期之存在，自無再經觀察、勒戒及強制戒治之必要，應
    由檢察官逕行起訴，最高法院95年度台非字第59號判決、95
    年度台非字第65號判決及95年度第7次刑事庭會議決定足供
    參照。查本件被告前於90年間曾因施用毒品案件，經送觀察
    勒戒後，認有繼續施用毒品之傾向，復送強制戒治，嗣於91
    年8月29日因停止戒治付保護管束而出所，於91年11月13日
    因保護管束期滿未經撤銷而視為執行完畢，並由臺灣臺中地
    方法院檢察署檢察官於91年12月3日，以91戒毒偵字第488號
    為不起訴處分確定；又於5年內之93、94年間，先後因施用
    第一級毒品案件，經法院各判處有期徒刑8月、1年1月確定
    等情，有臺灣彰化地方法院檢察署刑案資料查註紀錄表及臺
    灣高等法院被告前案紀錄表各1份在卷可參，是以依照上開
    說明，本件被告施用毒品之犯行既經檢察官提起公訴，本院
    自應依法論科。綜上，本件事證明確，被告上開施用毒品之
    犯行，應堪認定。
三、核被告甲○○所為，係犯毒品危害防制條例第10條第1項之
    施用第一級毒品罪。被告持有第一級毒品海洛因並進而施用
    ，其持有之低度行為應為施用之高度行為所吸收，不另論罪
    。再被告於93、94年間，曾先後因施用第一級毒品案件，經
    法院各判處有期徒刑8月、1年1月確定，而其入監接續執行
    後，於96年1月17日因假釋付保護管束而出監，甫於96年3月
    31日因保護管束期滿未經撤銷而視為執行完畢等情，有臺灣
    彰化地方法院檢察署刑案資料查註紀錄表及臺灣高等法院被
    告前案紀錄表各1份在卷可憑，則其於5年以內故意再犯本件
    有期徒刑以上之罪，為累犯，應依刑法第47條第1項之規定
    加重其刑。爰審酌被告前曾因施用毒品經送強制戒治執行完
    畢後，猶不思戒絕毒癮、革除惡習，顯未能深切悔改並記取
    教訓，惟念及其施用毒品之犯行，在本質上乃屬自我戕害身
    心健康之行為，且其並未因此而有破壞社會秩序或侵害他人
    權益之情形，以及犯後坦承犯行，態度尚佳等一切情狀，量
    處如主文所示之刑，以資懲戒。
據上論斷，應依刑事訴訟法第273條之1第1項、第299條第1項前
段，毒品危害防制條例第10條第1項，刑法第11條前段、第47條
第1項，判決如主文。
本案經檢察官余建國到庭執行職務。
中    華    民    國    98    年    4     月    23    日
                  臺灣彰化地方法院刑事第三庭
                                      法  官  紀佳良
以上正本證明與原本無異。
如不服本判決，應於收受判決後10日內向本院提出上訴書狀，並
應敘述具體理由；其未敘述上訴理由者，應於上訴期間屆滿後20
日內向本院補提理由書（均須按他造當事人之人數附繕本「切勿
逕送上級法院」）。
中    華    民    國    98    年    4     月    23    日
                                      書記官  詹國立
附錄論罪科刑法條：
毒品危害防制條例第十條：
施用第一級毒品者，處六月以上五年以下有期徒刑。
施用第二級毒品者，處三年以下有期徒刑。


司法院資訊處製作；財團法人民間司法改革基金會備份。
